ro-RO: Formă panou întrerupător: Miniatură; Carcasă turnată; Protecție motor; Curent rezidual; În serie; Altele
nl: Vorm zekeringspaneel: Miniatuur; Gegoten behuizing; Motorbeveiliging; Aardlek; Snaar; Andere
lt-LT: Srovės pertraukiklio skydelio forma: Miniatiūrinė; Formuoto korpuso; Variklio apsauga; Liekamoji srovė; Styginis; Kita
ru: Форма распределительного щита: Миниатюрный; Литой корпус; Защита двигателя; Остаточный ток; Струна; Другое
th: รูปแบบแผงตัวตัดวงจร: ขนาดจิ๋ว; ที่หุ้มด้วยกล่องแบบพิมพ์; แบบป้องกันมอเตอร์; แบบตัดไฟรั่ว; สตริง; อื่นๆ
fi: Katkaisijapaneelin ulkomuoto: Miniatyyri; Valettu kotelo; Moottoria suojaava; Jäännösvirta; Nauha; Muu
zh-TW: 斷路器面板形式: 微型; 塑殼; 馬達保護; 剩餘電流; 細繩; 其他
pt-BR: Formato do painel de disjuntor: Miniatura; Caixa moldada; Proteção do motor; Corrente residual; Corda; Outro
nb: Form på sikringsskap: Miniatyr; Støpt kapsling; Motorbeskyttende; Reststrøm; Snor; Annet
sk-SK: Forma panelu ističa: Miniatúrny; Lisované puzdro; Ochrana motora; Zostatkový prúd; Reťazec; Iné
de: Form des Verteilerkastens: Miniatur; Gussgehäuse; Motorschutz; Fehlerstrom; String; Sonstiges
el: Μορφή πίνακα διακοπτών κυκλώματος: Μινιατούρα; Χυτό καλούπι; Προστασίας κυκλώματος κινητήρα; Υπολειπόμενου ρεύματος; String; Άλλο
hu: Áramköri megszakító panel formája: Miniatűr; Öntött ház; Motorvédő; Maradékáram; Sor; Egyéb
tr: Devre kesici panel formu: Minyatür; Kalıplanmış kasa; Motor koruyucu; Kaçak akım; Yay; Diğer
bg-BG: Форма на панела на електрически прекъсвач: Миниатюрен; Формована кутия; Защита на двигателя; Остатъчен ток; Низ; Други
ko: 회로 차단기 패널 형태: 미니어처; 성형 케이스; 모터 보호; 누전 차단; 끈; 기타
vi: Mẫu bảng cầu giao tự động: Thu nhỏ; Aptomat điện; Thiết bị bảo vệ động cơ điện; Thiết bị chống rò rỉ điện; Chuỗi; Khác
it: Forma del pannello per interruttori: In miniatura; Custodia modellata; Protettivo del motore; A corrente differenziale; Corda; Altro
ja: サーキットブレーカーの分電盤の形態: ミニチュア; 配線用; 電動機保護用; 残留電流; ストリング; その他
sv: Form på automatsäkringspanel: Miniatyr; Gjutet fodral; Motorskydd; Restström; Sträng; Övrigt
pl: Forma tablicy bezpiecznikowej: Miniatura; Formowana obudowa; Ochrona silnika; Prąd szczątkowy; Sznurek; Inne
zh-CN: 断路器面板形式: 微型; 模压外壳; 电机保护; 剩余电流; 细绳; 其他
fr: Forme de panneau de disjoncteur: Miniature; Boîtier moulé; Protection moteur; Courant résiduel; Ficelle; Autre
sl-SI: Oblika razdelilne omarice: Miniaturna; Ulito ohišje; Zaščita motorja; Diferenčni tok; Niz; Drugo
en: Circuit breaker panel form: Miniature; Molded case; Motor protective; Residual-current; String; Other
cs: Forma jističového panelu: Miniatura; Tvarované pouzdro; Ochrana motoru; Zbytkový proud; Řetízek; Jiné
es: Forma del panel del disyuntor: Miniatura; Carcasa moldeada; Protector de motor; Corriente residual; Cordón; Otros
hr-HR: Oblik ploče prekidača: Minijaturni model; Kalupirano kućište; Zaštita motora; Rezidualna struja; Niz; Ostalo
da: Afbryderpanelform: Miniature; Formstøbt kasse; Motorbeskyttende; Reststrøm; String; Andet
pt-PT: Forma de painel de disjuntor: Miniatura; Caixa moldada; Proteção do motor; Corrente residual; Corda; Outro